【裁判字號】    95,易,90
【裁判日期】    950509
【裁判案由】    傷害
【裁判全文】
臺灣嘉義地方法院刑事判決                95年度易字第90號
公  訴  人  臺灣嘉義地方法院檢察署檢察官
被      告  丙○○
被      告  乙○○
被      告  甲○○
被      告  丁○○
上列被告因傷害案件，經檢察官提起公訴（94年度偵字第4264號
），本院判決如下︰
    主  文
丙○○共同傷害人之身體，處拘役肆拾日，如易科罰金，以參佰
元折算壹日。
乙○○共同連續傷害人之身體，處拘役伍拾玖日，如易科罰金，
以參佰元折算壹日。
丁○○傷害人之身體，處拘役伍拾玖日，如易科罰金，以參佰元
折算壹日。
甲○○無罪。
    事  實
一、緣丙○○及乙○○夫妻與甲○○有債務糾紛，丁○○係甲○○之子，丙○○、乙○○及丁○○分別於下列時間、地點，
    為傷害之行為：
(一)、丙○○與乙○○於民國94年6月27日傍晚某時 (起訴書誤載
    為28日上午)，前往甲○○位於嘉義市○區○○里○○路201
    巷6號之住處，欲向甲○○討債時，因雙方一言不合，乙○○竟基於傷害之概括犯意，與甲○○拉扯，造成甲○○受有
    頭部挫傷之傷害。
(二)、數日後之同年7月3日上午10時許 (起訴書誤載為9時許)，丙○○與乙○○再度前往甲○○及丁○○母子上開住處欲找甲○○討債，因驚動甲○○於上址飼養之流浪狗，狗聲大吠，
    丁○○聞聲騎乘機車前往大門查看，見係丙○○及乙○○前
    來討債，竟基於傷害之犯意，騎乘機車撞倒乙○○，丙○○
    見狀，即與乙○○基於傷害之犯意聯絡，共同徒手與丁○○
    互毆，繼則丁○○持農用柴刀1把揮向丙○○及乙○○，丙○○亦自地上拾起1支附有鐵管之掃把柄抵禦並還擊，雙方
    互毆之結果致丙○○受有右小指及左肘撕裂傷之傷害，乙○○受有左前臂及右手撕裂傷、左大腿挫傷之傷害，丁○○則
    受有右前臂肘部擦挫傷、左小指擦挫傷、左背部頓挫傷之傷
    害，嗣警方據報趕至現場處理，並扣得上開附有鐵管之掃把
    柄及農用柴刀各1支。
二、案經丙○○、乙○○、甲○○及丁○○訴由嘉義市警察局第
    二分局報告臺灣嘉義地方法院檢察署檢察官偵查起訴。
    理  由
一、證據能力
(一)、本件認定犯罪事實所引用之證據方法，被告丙○○、乙○○
    除不同意證人甲○○、丁○○分別於警、偵訊之證言作為證
    據使用；被告甲○○、丁○○不同意證人丙○○、乙○○分
    別於警、偵訊之證言作為證據使用外（上開證人之警詢陳述
    是否確無證據能力，詳後述），其餘證據經本院於審理時提
    示，被告均表示同意作為證據使用，本院審酌該等陳述作成
    時之情況，認為適當，並無證明力明顯過低或該證據係違法
    取得之情，依刑事訴訟法第159條之5第1項之規定，自得採
    為證據使用，合先明。
(二)、刑事訴訟法第159條第1項規定，被告以外之人（按含共同被
    告、共犯、被害人、證人等）於審判外之言詞或書面陳述，
    除法律有規定者外，不得作為證據，而證人甲○○、丁○○
    於警詢中所為有關被告丙○○、乙○○之證詞，為審判外之
    陳述，被告丙○○、乙○○已明確表示不同意作為證據使用
    ，復不符合法律所定得例外作為證據使用之情形，依上開規
    定，應無證據能力，不得做為認定被告丙○○或乙○○有無
    犯罪之證據。另證人丙○○、乙○○於警詢中所為有關被告
    甲○○、丁○○之證詞，為審判外之陳述，被告甲○○、丁○○亦明確表示不同意作為證據使用，復不符合法律所定得
    例外作為證據使用之情形，依上開規定，應無證據能力，不
    得做為認定被告甲○○或丁○○有無犯罪之證據
(三)、證人作證時，應於供前或供後具結，刑事訴訟法第188條定
    有明文。又被告以外之人（按含共同被告、共犯、被害人、
    證人等），於偵查中向檢察官所為之陳述，性質上雖亦屬傳
    聞證據（審判外之陳述），然因檢察官依法有訊問被告、證
    人及鑑定人之權，證人、鑑定人且須「具結」，而檢察官向
    被告以外之人所取得之陳述，原則上均能遵守法律規定，不
    致違法取供，其可信性極高，為兼顧理論與實務，因而於刑
    事訴訟法第159條之1第2項規定，除顯有不可信之情況者外
    ，得為證據（參考刑事訴訟法第159條之1立法理由）。從而
    被告以外之人於偵查中向檢察官所為之陳述，仍應依法具結
    ，始有證據能力，最高法院94年度台上字第913號、4056號
    、1644號判決可資參照。查證人丙○○、乙○○、甲○○及
    丁○○於檢察官偵查中所為有關其他共同被告之證述，均未
    經具結，依法即不具證明其他共同被告有無犯罪之證據能力
    。
二、認定被告丙○○、乙○○及丁○○有罪及其等辯解所不採之
    理由
    訊據被告丙○○、乙○○固不否認於上開時間兩度至告訴人
    甲○○上址住處，惟均否認有何傷害犯行，被告丙○○辯稱
    ：94年7月3日伊係遭告訴人丁○○持柴刀毆打，始隨地撿拾
    1支附鐵管之掃把柄自衛等語；被告乙○○辯稱：94年6月27
    日伊僅與告訴人甲○○拉扯，應不致使告訴人甲○○頭部受
    傷；同年7月3日該次，伊遭告訴人丁○○騎機車衝撞及持柴
    刀砍傷，並未毆打告訴人丁○○等語；訊據被告丁○○固不
    否認同年7月3日上午10時許，騎乘機車撞擊到告訴人乙○○
    ，並與告訴人丙○○、乙○○先徒手互毆，復持農用柴刀揮
    舞之事實，惟否認有傷害之犯行，辯稱：伊因騎乘機車至住
    處大門口查看，遭告訴人丙○○持附鐵管之掃把柄毆打，伊
    一時頭暈，操控不穩，機車始擦撞至告訴人乙○○，伊係為
    保護自己及母親甲○○，始與告訴人丙○○及乙○○互毆等
    語。經查：
(一)、事實欄一(一)之部分
 1、被告乙○○與同案被告丙○○於94年6月27日傍晚某時，前
    往告訴人甲○○位於嘉義市○區○○里○○路201巷6號之住
    處，欲向告訴人甲○○討債時，因雙方一言不合，被告乙○○即與告訴人甲○○發生拉扯等情，業據證人即告訴人甲○○於本院審理中結證在卷 (本院卷第68、69頁)，復為被告
    乙○○所不否認。
 2、證人即現場目擊之地主洪炳照於94年11月25日偵查中亦證稱
    ：伊當天前往上址向告訴人甲○○收租金，告訴人甲○○稱
    沒錢，後來有一對夫妻亦前來向告訴人甲○○要錢，雙方並
    發生口角，最後該夫妻的太太出手拉告訴人甲○○頭髮，兩
    人拉來拉去，告訴人甲○○倒在地上等語 (偵卷第89頁)，
    其雖誤稱見到被告丙○○、乙○○之日期係94年7月3日，同
    案被告丙○○於偵查中亦陳稱94年7月3日爭吵當時有一位五
    、六十歲的人在場 (偵卷第84頁)，然同案被告丙○○於本
    院準備程序已更正陳述為：證人洪炳照目擊之日期應係6月
    27日等語 (本院卷第31頁)，被告乙○○、丙○○於本院94
    年4月25日審理時亦供承，發生拉扯之日係94年6月27日無訛
    (本院卷第72、73頁)，足見證人洪炳照確曾目擊被告乙○○
    與告訴人甲○○拉扯之過程，僅因時間相隔甚久，對事件發
    生之日期已記憶模糊，而其與告訴人甲○○僅係地主與承租
    人之關係，與被告乙○○亦無何嫌隙，應無故意構陷被告乙○○之動機，是其上開所言，應屬可採。
 3、告訴人甲○○因上開拉扯，受有頭部挫傷之傷害，並於事發
    翌日前往財團法人嘉義基督教醫院 (下稱嘉基醫院)診斷等
    情，除有證人即告訴人甲○○結證明確外 (本院卷第68、69
    頁)，並有嘉基醫院94年6月28日診斷證明書1紙在卷可按 (
    警卷第18頁)。
 4、被告乙○○於本院準備程序中已為認罪之表示 (本院卷第30
    頁)，嗣於本院審理中雖否認此部分之傷害犯行，然參諸前
    揭證據，應認其所辯為卸責之詞，不足採信，被告乙○○確
    於上開時、地與告訴人甲○○發生拉扯，造成告訴人甲○○
    頭部挫傷無訛。
(二)、同年7月3日上午10時許，同案被告丙○○與告訴人乙○○前
    往甲○○及被告丁○○母子上開住處欲找甲○○討債，被告
    丁○○騎乘機車撞倒告訴人乙○○，造成告訴人乙○○受有
    左大腿挫傷之傷害等情，業據證人丙○○及乙○○於本院審
    理中結證綦詳 (本院卷第59頁、62頁)，並有告訴人乙○○
    事發後同日至財團法人天主教聖馬爾定醫院 (下稱聖馬爾定
    醫院)診斷之診斷證明書1紙 (警卷第31頁)及翌日所攝之左
    大腿受傷部位照片1幀 (偵卷第30頁反面)在卷可按。被告丁○○於本院準備程序及審理中亦不否認騎乘機車撞擊告訴人
    乙○○ (本院卷第30、71頁)，況其於警詢時已明確供述：
    因丙○○及告訴人乙○○欲拿鐵棍及柴刀打伊，伊遂撞向告
    訴人乙○○等語 (警卷第5頁)，表示其係在尚未遭毆打之情
    況下，撞向告訴人乙○○，則被告丁○○既未遭毆打，神智
    清楚，倘有他人欲加攻擊，其當可騎乘機車逃逸，惟其捨此
    逃逸方式不為，逕撞向告訴人乙○○，顯係基於傷害告訴人
    乙○○身體之故意而為；其嗣於本院審理中改稱因遭丙○○
    拿鐵棍敲擊頭部，一時頭暈，機車始擦撞到乙○○等語 (
    本院卷第30頁)，顯係事後卸責之詞，不可採信，被告丁○○應係基於傷害之故意，騎乘機車衝撞告訴人乙○○無誤。
(三)、按正當防衛必須對於現在不法之侵害始得為之，侵害業已過
    去，即無正當防衛可言。至彼此互毆，又必以一方初無傷人
    之行為，因排除對方不法之侵害而加以還擊，始得以正當防
    衛論。故侵害已過去後之報復行為，與無從分別何方為不法
    侵害之互毆行為，均不得主張防衛權 (最高法院30年上字第
    1040號判例參照)。又互毆係屬多數動作構成單純一罪而互
    為攻擊之傷害行為，縱令一方先行出手，而還擊之一方在客
    觀上苟非單純對於現在不法之侵害為必要排除之反擊行為，
    因其本即有傷害之犯意存在，則對其互為攻擊之還手反擊行
    為，自無主張防衛權之餘地 (最高法院92年度台上字第3039
    號判決參照)。又刑法第23條所規定之正當防衛，係以對於
    現在不法之侵害，而出於防衛自己或他人權利之行為為要件
    ，故侵害已過去之報復行為，與無從分別何方為不法侵害之
    互毆行為，均不得主張正當防衛 (最高法院91年度台上字第
    2614號判決參照)。
(四)、被告丁○○騎乘機車撞倒被告乙○○後，被告丙○○即與乙○○共同徒手與被告丁○○互毆，繼則被告丁○○持農用柴
    刀1把揮向被告丙○○及乙○○，被告丙○○亦自地上拾起1
    支附有鐵管之掃把柄抵禦並還擊，被告丙○○、乙○○、丁○○因此受有如事實欄所述之傷害等情，有如下之證據可資
    證明：
 1、被告丁○○於本院準備程序中自承機車倒地後，伊與被告丙○○、乙○○3人開始扭打等語 (本院卷第30頁)，於本院審
    理中自承，伊有持柴刀揮舞，並向被告丙○○、乙○○2人
    稱「來啊，你們再過來」，伊知悉揮舞柴刀會傷到他人，被
    告丙○○及乙○○所受之傷害可能是互毆造成的等語 (本院
    卷第71、72頁)，並以證人身分具結證稱：伊持柴刀向被告
    丙○○、乙○○2人稱「來啊，你們再過來」，被告丙○○
    亦拿附鐵管之掃把柄在該處喊叫，伊等有互毆等語 (本院卷
    第72頁)。
 2、被告丙○○於警詢時自承：因被告丁○○騎車衝撞乙○○，
    故雙方發生爭吵進而互毆，當時雙方係先拳頭互毆等語 (警
    卷第22頁)，於本院審理時亦自承曾持附有鐵管之掃把柄一
    直揮打等語 (本院卷第59、60頁)，並以證人身分證稱伊所
    受之傷害係被告丁○○持農用柴刀砍傷等語 (本院卷第59頁
    )。
 3、被告乙○○於警詢時亦自承：因被告丁○○騎車衝撞伊，故
    雙方發生爭吵進而互毆等語 (本院卷第28頁)，於本院準備
    程序中就上開事實為認罪之表示 (本院卷第30頁)，於本院
    審理中以證人身分證稱：被告丁○○騎機車衝撞伊後，復持
    柴刀砍伊等語 (本院卷第62頁)。
 4、被告丙○○及乙○○於警局接受警詢後，均看過筆錄後始簽
    名等情，業據證人乙○○結證明確 (本院卷第64頁)，亦為
    被告丙○○所不否認 (本院卷第79頁)，而被告丙○○係大
    學畢業且曾任國小校長 (本院卷第64頁)、被告乙○○係高
    中畢業，其2人知識水準非低，當可辯明互毆與正當防衛、
    自衛之差異，被告丙○○於本院審理中更一再表明「互毆」
    與「自衛」係有區隔等語 (本院卷第59、60頁)，則倘被告
    丙○○及乙○○在警詢中已陳稱其等係「自衛」，警詢之記
    錄人誤載為「互毆」，其等焉有未向警方要求更正即遽於筆
    錄上簽名之理，足認被告2人確在警詢中自承雙方係互毆，
    被告丙○○甚且明白陳述「先拳頭互毆」等語，堪認被告丙○○、乙○○並非基於防衛之意思毆打被告丁○○。
 5、況被告丁○○雖先騎乘機車衝撞被告乙○○，惟衝撞過後，
    不法侵害已過去，並無現在不法侵害，被告丙○○、乙○○
    猶毆打被告丁○○，顯係侵害過去後之報復行為，不可主張
    正當防衛。被告乙○○嗣於本院審理中否認傷害犯行，應係
    卸責之詞，不可採信。
 6、被告丙○○雖於本院審理時稱被告丁○○持柴刀傷害伊，伊
    為自衛始持附鐵管之掃把柄抵抗，然據被告丁○○於本院審
    理中所述，伊持柴刀揮舞，並向被告丙○○、乙○○2人稱
    「來啊，你們再過來」，被告丙○○亦持附鐵管之掃把柄一
    直喊叫等語，顯認被告丙○○有挑釁之意味，而被告丙○○
    與被告乙○○於94年6月27日始因債務問題與甲○○發生糾
    紛，已如前述，其等於數日後之同年7月3日再度前往上址向
    甲○○討債，來意本非和善，被告丁○○上開所言實非無可
    能。況丙○○、乙○○均於本院證稱被告丁○○持柴刀攻擊
    伊等時，甲○○在遠方等語 (本院卷第65、66頁)，則被告
    丙○○與乙○○係2人，人數並不亞於對方，倘其等並無傷
    害他人之意思，當可在被告丁○○一開始持柴刀揮舞之際立
    即騎車離去，而非滯留現場滋生更多事端，是此部分尚無從
    分別何方為不法侵害，自不得主張正當防衛，被告丙○○上
    開所辯，無足為採。
 7、被告丁○○因上開互毆，受有右前臂肘部擦挫傷、左小指擦
    挫傷、左背部頓挫傷之傷害，經救護車送往嘉基醫院治療等
    情，有嘉基醫院之診斷證明書1紙及病歷1份在卷可憑 (警卷
    第9頁、偵卷第58至61頁)，被告丙○○雖否認上開傷害係本
    次事件所造成，惟被告丁○○係經救護車送往醫院後直接由
    醫師驗傷診斷，而醫師本有診斷傷勢之專業，當不至將舊傷
    認作新傷而開立診斷證明，是被告丙○○空言指稱，不足為
    採。
8、被告丙○○因上開互毆，受有右小指及左肘撕裂傷之傷害，
    被告乙○○受有左前臂及右手撕裂傷、左大腿挫傷之傷害等
    情，有聖馬爾定醫院之診斷證明書2紙在卷足憑 (警卷第25
    、31頁)。
(五)、綜上所述，本件事證明確，被告丙○○、乙○○、丁○○3
    人之傷害犯行堪以認定，應予依法論科。
三、論罪科刑
(一)、核被告丙○○、乙○○、丁○○所為，均係犯刑法第277條
    第1項之傷害罪。
(二)、被告丙○○與乙○○就94年7月3日之傷害犯行，有犯意聯絡
    及行為分擔，為共同正犯。被告乙○○2次傷害犯行，時間
    緊接，方法相同，觸犯構成要件相同之罪名，顯係基於概括
    犯意為之，應依刑法第56條連續犯規定論以一罪，並依法加
    重其刑。
(三)、爰審酌被告丙○○、乙○○及丁○○3人因債務糾紛引發本
    案、被告丙○○徒手及持附鐵管之掃把柄與被告丁○○互毆
    之犯罪手段、被告乙○○徒手傷害告訴人甲○○及丁○○之
    犯罪手段、被告丁○○騎車衝撞告訴人乙○○、持農用柴刀
    攻擊告訴人丙○○、乙○○之犯罪手段較被告丙○○、乙○○惡劣、被告3人分別造成之損害、犯罪後均未坦承全部犯
    行等一切情狀，分別量處如主文所示之刑，並諭知易科罰金
    之折算標準。
(四)、扣案之附鐵管之掃把柄及柴刀各乙把，固系被告丙○○、丁○○2人供犯罪所用之物，惟並無積極證據足資證明係其等2
    人所有，爰不予宣告沒收，併此敘明。
四、認定被告甲○○無罪之理由
(一)、公訴意旨另以：94年7月3日上午10時許 (起訴書誤載為9時
    許)，告訴人丙○○與被害人乙○○前往被告甲○○及丁○○母子位於嘉義市○區○○里○○路201巷6號住處之大門外
    欲找被告甲○○討債，丁○○見狀遂騎乘機車撞倒告訴人乙○○後，並持地上之農用柴刀1把砍告訴人乙○○與丙○○
    ，告訴人丙○○見狀始撿起地上之鐵棍1支抵擋，被告甲○○則另持1把農用柴刀在旁，並撿起地上石頭丟擲告訴人乙○○，其等互毆數分鐘後，告訴人丙○○因而受有右小指及
    左肘撕裂傷之傷害，告訴人乙○○則受有左前臂及右手撕裂
    傷、左大腿挫傷之傷害，嗣警方據報前往現場處理，並扣得
    鐵棍、農用柴刀各1支，被害人丙○○及乙○○並對被告甲○○提出傷害告訴，因認被告甲○○涉犯刑法第277條第1項
    之傷害罪嫌云云。
(二)、按犯罪事實應依證據認定之，無證據不得認定犯罪事實，又
    不能證明被告犯罪者，應諭知無罪之判決，刑事訴訟法第15
    4條第2項、第301條第1項前段定有明文。次按，認定犯罪事
    實所憑之證據，無論直接或間接證據，其為訴訟上之證明，
    須於通常一般之人均不致有所懷疑，而得確信其為真實之程
    度者，始得據為有罪之認定，倘其證明尚未達到此一程度，
    而有合理之懷疑存在時，事實審法院自無從為有罪之確信 (
    最高法院76年台上字第4986號判例參照)。又告訴人之指訴
    ，係以使被告判罪處刑為目的，故多作不利於被告之陳述，
    或就犯罪情節予以誇大渲染，是其陳述是否與事實相符，仍
    應調查其他證據以資審認，即藉由補強證據之存在，以增強
    或擔保告訴人陳述之證明力。自不得以其指訴為被告犯罪之
    唯一證據（最高法院84年度台上字第5368號判決、87年度台
    上字第2176號判決可資參照）。
(三)、公訴人認被告甲○○涉犯上開犯行，無非係以證人即告訴人
    丙○○及乙○○之證詞為其主要論據。訊據被告甲○○堅詞
    否認有何傷害犯行，辯稱：伊未曾拿石頭丟擲告訴人丙○○
    或乙○○，亦未叫同案被告丁○○傷害告訴人丙○○或乙○○等語。經查：
 1、同案被告丁○○騎機車撞擊告訴人乙○○，及持柴刀攻擊告
    訴人丙○○及乙○○時，被告甲○○所在之處距離現場有相
    當距離之事實，業據證人即告訴人丙○○、乙○○於本院結
    證明確 (本院卷第65、66頁)，並互核一致，則同案被告丁○○上開傷害行為，是否可歸責於被告甲○○，並非無疑；
    證人即告訴人丙○○雖證稱：被告甲○○當時在滿遠的地方
    ，但是看得見同案被告丁○○所為等語 (本院卷第66頁)，
    惟同案被告丁○○騎機車及持柴刀傷害告訴人丙○○及乙○○之時，被告甲○○既未在現場，且其等3人之傷害互毆行
    為又屬事發突然，縱其可見到同案被告丁○○為上開傷害行
    為，是否得逕認其2人有犯意聯絡，實非無疑。
 2、證人即告訴人丙○○及乙○○於本院審理中雖證稱：同案被
    告丁○○持柴刀砍傷伊2人後，伊2人退到路旁時，被告甲○○亦持1把柴刀出來，左手持柴刀、右手拿石頭丟伊等，石
    頭丟到乙○○，被告甲○○尚稱「砍死你們」，後來同案被
    告丁○○將所持之柴刀丟至草叢中，被告甲○○將其持之柴
    刀交給同案被告丁○○，警方到場未扣得同案被告丁○○丟
    至草叢中之柴刀等語 (本院卷第59、62、66、67頁)，證人
    乙○○並證稱：被告甲○○拿石頭丟伊，只有1次丟到右腹
    部，造成右腹部紅紅的等語 (本院卷第62頁），惟：
    (1)、警方到場處理時，僅扣得1把柴刀及1支附鐵管之掃把
         柄，並未扣得第2把柴刀之事實，有扣押物品目錄表在
         卷可按，倘現場確有另1把柴刀遭丟棄至草叢中，且該
         把柴刀始係砍傷告訴人丙○○及乙○○之兇器，則以
         告訴人丙○○2人之知識水準均非低，為何未要求警方
         至草叢中查扣該把柴刀? 又倘被告甲○○確曾手持1把
         柴刀佇立在旁，亦難逕認其有傷害告訴人丙○○或李
         秀梓之犯意。
    (2)、告訴人乙○○於事發後同日至聖馬爾定醫院驗傷診斷
         後，該院所發之診斷證明書上僅載有左前臂及右手撕
         裂傷及左大腿挫傷等傷害，有該診斷證明書在卷可按
         (警卷第31頁)，並無告訴人乙○○所稱右腹部有紅紅
         的傷勢之情，證人即告訴人乙○○雖於本院審理中證
         稱：伊當天至醫院治療並去長竹派出所後回家，始發
         現右腹部紅紅的，故伊未告知醫生等語 (本院卷第62
         、63頁)，惟告訴人乙○○於同日遭同案被告丁○○騎
         機車撞擊，受有左大腿之挫傷後，尚於翌日 (即94年7
         月4日)拍攝該左大腿挫傷之照片，有該照片1幀在卷可
         按 (偵卷第30頁反面)，倘告訴人乙○○右腹部亦因遭
         石頭丟擊受有傷勢，為何未將之拍照存證? 是被告王
         玉珍是否曾持石頭攻擊告訴人丙○○等2人，並非無疑
         。
    (3)、證人即告訴人丙○○、乙○○雖於本院審理中對被告
         甲○○同為上開指訴，惟告訴人丙○○2人係夫妻關係
         ，基於夫妻間之親密關係，本有相互袒護之可能，且
         其等乃與被告甲○○立於相反地位之訴訟關係人，基
         於其等與被告甲○○彼此間之利害相反關係，及上開
         說明，在無其他補強證據存在之情況下，被告甲○○
         既否認曾持石頭丟擊告訴人丙○○2人、或叫同案被告
         丁○○傷害告訴人丙○○2人等事實，本院自不得徒憑
         前開告訴人之指訴即遽認被告甲○○有丟擲石頭，致
         告訴人乙○○受傷，或與同案被告丁○○基於犯意聯
         絡，命同案被告丁○○出手傷害告訴人丙○○2人之行
         為。
(四)、依上說明，公訴人所舉之證據不足以證明被告甲○○確有傷
    害之行為或與同案被告丁○○有傷害之犯意聯絡。此外，遍
    觀卷內訴訟資料，亦無其他積極證據，足認被告甲○○確有
    公訴人所指之犯行，不能證明被告甲○○犯罪，依法應諭知
    無罪之判決。
五、引用法條
    據上論斷，應依刑事訴訟法第299條第1項前段、第301條第1
    項，刑法第28條、第56條、第277條第1項、第41條第1項前
    段，罰金罰鍰提高標準條例第1條前段、第2條第1項，判決
    如主文。
本案經檢察官陳美君到庭執行職務。
中    華    民    國    95    年    5     月    9     日
                  刑事第五庭  審判長法  官  林信旭
                                    法  官  蔡憲德
                                    法  官  蘇姵文
以上正本證明與原本無異。
如不服本判決，應於送達後10日內，向本院提出上訴狀。
中    華    民    國    95    年    5     月    9     日
                                    書記官  林金福
附錄本判決論罪之法條：
中華民國刑法第277條
傷害人之身體或健康者，處3年以下有期徒刑、拘役或1千元以下
罰金。
犯前項之罪因而致人於死者，處無期徒刑或7年以上有期徒刑；
致重傷者，處3年以上10年以下有期徒刑。


司法院資訊處製作；財團法人民間司法改革基金會備份。
